【裁判字號】    95,交聲,1037
【裁判日期】    951218
【裁判案由】    違反道路交通管理處罰條例聲明異議
【裁判全文】
臺灣士林地方法院交通事件裁定        95年度交聲字第1037號
原處分機關  臺北市交通事件裁決所
異  議  人  甲○○
即受處分人
上列異議人即受處分人因違反道路交通管理處罰條例案件，對於
臺北市交通事件裁決所民國95年9 月15日北市裁二字第裁22-
AC0000000 號裁決聲明異議（原舉發案號：臺北市政府警察局舉
發違反道路交通管理事件通知單北市警交大字第AC0000000 號）
，本院裁定如下：
    主  文
異議駁回。
    理  由
一、按汽車在設有禁止停車標誌、標線之處所不得停車，道路交
    通安全規則第112 條第1 項第4 款定有明文。又按禁止停車
    線，用以指示禁止停車路段，以劃設於道路緣石正面及頂面
    為原則，無緣石之道路得標繪於路面上，距路面邊緣以30公
    分為度；本標線為黃實線，線寬除設於緣石正面者以緣石高
    度為準外，其餘皆為10公分；本標線禁止時間為每日上午7
    時至晚間8 時，如有延長或縮短之必要時，應以標誌及附牌
    標示之，道路交通標誌標線號誌設置規則第168 條第1 項、
    第2 項、第4 項亦有明文。再按汽車駕駛人在設有禁止停車
    標誌、標線之處所停車者，處新臺幣（下同）600 元以上
    1,200 元以下罰鍰，道路交通管理處條例第56條第1 項第4
    款定有明文。末按汽車駕駛人之行為有違規停車而駕駛人不
    在場，經以科學儀器取得證據資料證明其行為違規，當場不
    能或不宜攔截製單舉發者，得逕行舉發，道路交通管理處罰
    條例第7 條之2 第1 項第7 款、第2 項第4 款復定有明文。
二、原處分意旨略以：異議人即受處分人甲○○所有之車牌號碼
    1538-HR 號自小客車，於民國95年7 月11日上午9 時57分許
    ，違規停放在臺北市○○路100 巷臨福志公園處之設有禁止
    停車標線處所，因駕駛人不在現場，經警拍照逕行舉發其有
    「在設有禁止停車標線之處所停車」之違規，爰依違反道路
    交通管理處罰條例第56條第1 項第4 款之規定，裁處異議人
    罰鍰900 元。
三、聲明異議意旨略以：當日係因異議人駕車返家時，發現臺北
    市○○區○○路329 巷2 弄路口前有公務車正停放於該處修
    理地下公共設施，致其無法返家，不得以才將上開車輛停放
    於雨農路100 巷福志公園黃線邊，此外，異議人所接獲臺北
    市政府警察局製發之舉發違反道路交通管理事件通知單（下
    稱舉發通知單），其上記載之違規地點為「福林路329 巷2
    弄」，顯有錯誤，經異議人向臺北市交通事件裁決所申訴後
    ，原舉發機關即臺北市政府警察局士林分局亦回函承認有誤
    載舉發地點之錯誤，故應認該舉發為無效之舉發，爰依法聲
    明異議云云。
四、經查：本件異議人就其所有之車號1538-HR 號自小客車，於
    95年7 月11日上午9 時57分許，違規停放在臺北市○○路
    100 巷臨福志公園處畫有黃線之路段，經警拍照逕行舉發之
    違規情事，並無爭執，自堪予採信。至異議人雖以前揭情詞
    置辯，然查：異議人對於在前揭時、地，在設有禁止停車標
    線處所停車之違規，既不爭執，則上開舉發違規通知單所記
    載之違規地點，顯係誤載，尚不影響本案事實之認定，異議
    人執此為辯，尚無足採。另縱如異議人所述，其住家巷口處
    有道路施工之情形，致其無法通行，惟異議人仍應另覓合法
    適當之處所停放車輛，尚不得以此作為免責之藉口，併予敘
    明。
五、綜上所述，異議人所有之上開車號自小客車，於前揭時、地
    ，在設有禁止停車標線處所停車之違規事實，堪以認定，原
    處分機關據以援引上開規定，裁處異議人罰鍰900 元，核無
    違誤。本件異議為無理由，應予駁回。
據上論斷，應依道路交通案件處理辦法第19條，裁定如主文。
中    華    民    國    95    年    12    月    18    日
                  交通法庭法  官  馬傲霜
以上正本證明與原本無異。
如不服本裁定，應於送達後5日內向本院提出抗告狀。
                          書記官  陳玉瓊
中    華    民    國    95    年    12    月    18    日


司法院資訊處製作；財團法人民間司法改革基金會備份。
